【裁判字號】    91,訴,295
【裁判日期】    920122
【裁判案由】    違反毒品危害防制條例
【裁判全文】
臺灣屏東地方法院刑事判決                          九十一年度訴字第二九五號
    公  訴  人  臺灣屏東地方法院檢察署檢察官
    被      告  丁○○
    指定辯護人  本院公設辯護人庚○○
右列被告因違反毒品危害防制條例案件案件，經檢察官提起公訴（九十年度偵字第一
八三九五號），本院判決如左：
      主  文
丁○○販賣第二級毒品，累犯，處有期徒刑柒年肆月，褫奪公權伍年。扣案之000
0000000號行動電話ＩＣ晶片卡壹張、未扣案行動電話機具壹只、未扣案販毒
所得新臺幣伍佰元均沒收；行動電話機具及新臺幣伍佰元如全部或一部不能沒收時，
行動電話部分追徵其價額或以其財產抵償之，新臺幣伍佰元部份以其財產抵償之。
被訴販賣第一級毒品部份無罪。
      事  實
一、丁○○於民國八十三年間分別因違反麻醉藥品管理條例、肅清煙毒條例等罪，經
    台灣台南地方法院及台灣高雄地方法院分別判處有期徒刑七月及有期徒刑三年一
    月確定，二案接續執行，於八十三年七月七日入監執行，八十四年十二月假釋付
    保護管束，八十七年五月假釋期滿未經撤銷假釋，視為執行完畢，猶不知悔改，
    明知安非他命為毒品危害防治條例第二條第二項第二款所列管之毒品，非經主管
    機關許可，不得擅自製造、販賣、施用或持有，竟基於販賣第二級毒品安非他命
    及意圖營利之犯意，以其所申請使用之行動電話號碼0000000000號、
    及不知情之丙○○（原名乙○○）為申請名義人之0000000000號等二
    支行動電話為對外販賣第二級毒品安非他命之聯絡工具，於九十一年十月三十一
    日下午約五時許，其昔日於中鋼公司上班之朋友己○○撥打000000000
    0號行動電話欲向丁○○購買安非他命一包，言明價格新台幣（下同）五百元，
    丁○○允諾之，雙方約於翌日即九十一年十一月一日下午五時以後，在高雄縣林
    園鄉○○路旁，丁○○交付一小包安非他命予己○○，己○○則當場交付五百元
    予丁○○，並在其停於路旁之車上當場施用該包安非他命殆盡。嗣同年十一月八
    日下午三時許，丁○○乘坐其朋友甲○○所駕駛之小客車，途經高雄市○○區○○路與鳳池街口處為警查獲，並扣得其持有供自己施用之海洛因一包（毛重零點
    二四公克）、安非他命一包（毛重三十六點五公克）、塑膠鏟子一支、夾鏈袋五
    十四個等。
    丁○○被帶回警局接受詢問時，恰巧己○○於當日下午約五時許，以其所使用之
    0000000000號行動電話撥打丁○○所持有之0000000000號
    行動電話，此次欲向丁○○購買第一級毒品海洛因，但該通電話經警員接聽後，
    該警員即佯稱係丁○○之友人，並代丁○○允諾出售第一級毒品海洛因予己○○
    ，並約己○○在高雄市小港區○○○路與中林路交叉口附近之某加油站處會面交
    貨，己○○不知情而於同日下午五時以後某時刻依約前來上揭加油站處，為警當
    場查獲，因己○○之供述而知悉丁○○前開曾販賣第二級毒品安非他命予己○○
    之情事。
    並扣得上揭毒品海洛因一包（毛重零點二四公克）、安非他命一包（毛重三十六
    點五公克）、塑膠鏟子一支、夾鏈袋五十四個、行動電話ＩＣ晶片卡二片。
二、案經高雄市政府警察局小港分局報告台灣高雄地方法院檢察署檢察官偵辦轉呈台
    灣高等法院高雄分院檢察署檢察長核轉臺灣屏東地方法院檢察署檢察官偵查起訴
    。
    理  由
甲、有罪部份：
一、訊據被告被告丁○○固坦承其為警逮捕時當場扣得海洛因、安非他命、塑膠鏟子
    、夾鏈袋、行動電話晶片等事實，惟矢口否認有何販賣第二級毒品安非他命與己○○之犯行，辯稱：「扣案之毒品係伊向一位綽號「蛋仔」之姓名不詳男子所購
    得，供自己施用，而查獲與己○○通話之行動電話，其中之000000000
    0號係伊所申請使用，另外0000000000號行動電話係一位綽號「旺章
    」之男子拿給伊修理，伊於修理完畢後，準備將該行動電話還給該綽號「旺章」
    之男子，結果就被警察查獲，因與己○○有過節，曾一起去唱歌，說好各自付錢
    ，而己○○未付錢欠伊一千多元，伊向己○○催討而經其誣指」云云。
二、惟查前開事實除據查獲之警員戊○○、證人己○○於偵訊及本院審訊時證述綦詳
    外，復有扣案之海洛因一包、安非他命一包、塑膠鏟子一支、夾鏈袋五十四個、
    行動電話ＩＣ卡二片等物可證。而被告如何於前揭時地以五百元之價格非法販賣
    安非他命一小包予己○○吸用之事實，業據證人己○○在警、偵訊及本院庭訊時
    經檢辯雙方交互詰問過程均指證明確，此觀其於警訊時證稱：「我今（八）日十
    七時許，以我的行動電話0000000000號打0000000000號行
    動電話，在小港區○○○路中林路加油站要向被警方查獲之嫌犯丁○○購買毒品
    ，當時要向他購買海洛因一千元，我當時不知丁○○已被警方查獲，我知道他有
    行動電話0000000000號及0000000000號我今天要向他購買
    毒品所打的行動電話。我向他購買過二次（連今天這一次），我第一次是本月一
    日下班十七時許打他的行動電話0000000000號向他買安非他命五百元
    ，當時約在大寮鄉○○○路旁，交易完各自離去，我最後一次吸食毒品是於本（
    十一）月一日十七時三十分許在我駕駛之車上施用，該安非他命就是向他購買的
    等語」（見警卷第三頁）綦詳，以及於偵查中供稱：「我共向被告購買過毒品連
    今天是二次，第一次是九十年十一月一日下午五點多，我打他00000000
    00號行動電話說要買安非他命，他說要向我調，後來約在高雄縣林園鄉○○路
    附近他拿一包安非他命給我，我給他五百元... 我問他那邊有無安非他命可以賣
    ，他說他幫我問問看，有的話再賣給我....，第二次是查獲當時我打他電話要買
    海洛因，警察接聽，說是他的朋友後我才向警察說要買鹹的（即海洛因）... （
    偵卷第十四頁）」；「我從九十年十月三十一日打電話給他說要買毒品，有時打
    給他，他說沒有貨，才會與他多次連絡，但詳細時地與上次庭訊時說得是一樣（
    偵卷第二九頁）等語」，有前揭警、偵訊筆錄可稽，而觀之證人己○○所證述被
    告非法販賣安非他命之時間（即九十年十月三十一日連絡，翌日即九十年十一月
    一日見面交貨）、地點（在高雄縣林園鄉○○路附近）、連絡方法（由己○○以
    自己之0000000000號行動電話分別撥打被告之0000000000
    號及0000000000號行動電話購買毒品）、販賣安非他命數量（一小包
    ）等細節均十分明確詳細，且前後一致，並無任何矛盾及瑕疵，其所述向被告購
    買安非他命之經過情節與一般安非他命吸食者之間偶發性互供有無之零星交易情
    節相符合，並無違背常情（經驗法則）或常理（即論理法則）之情事，況被告與
    證人己○○彼此係同事，為雙方所是認，而證人己○○否認積欠被告一千餘元，
    並供述二人並無任何口角嫌隙，更無深仇重隙或利害關係嚴重衝突之情事，衡情
    證人應不致無端虛構誣陷被告，足證證人己○○在警、偵訊時所為不利於被告之
    指證應非出於虛構，堪可採信。公設辯護人雖稱證人己○○係用其行動電話與0
    000000000號行動電話之所有人聯繫購買毒品，而該電話不僅申辦人係
    案外人丙○○（原名乙○○，有多項毒品前科，經傳喚多次未到案，公訴人及辯
    護人均陳明捨棄傳喚此證人），此與被告並無任何關連，且被告之所以持有該行
    動電話係因受綽號「萬章」或「旺章」之人所託代為修理行動電話，而常情託人
    修理行動電話時都會將電話內之ＩＣ晶片取走以防他人盜打並方便自己可以繼續
    使用，故警詢時證人戊○○所稱被告二支電話鈴聲都響起，由其同事接聽其中響
    聲較久之一支電話才誘出己○○云云，然警方當時並無扣押被告持有之手機並將
    其手機螢幕上之來電者顯示之畫面照相保留並請被告加以簽名確認，故警員戊○○所證述被告持有之手機鈴聲響起云云並無其他憑據等語。惟按，證人己○○已
    明確指稱其確實係透過0000000000號及0000000000號二支
    行動電話向被告購買毒品，己○○亦確實因撥打此通電話而遭警查獲，（縱證人
    己○○之驗尿結果呈毒品陰性反應故警方未一起加以移送偵辦，但亦不能否認己○○曾有施用毒品之事實），此觀卷附泛亞電訊股份有限公司出具之00000
    00000號行動電話、和信電訊股份有限公司出具之0000000000號
    及0000000000號行動電話之雙向通聯絡紀錄表即明，故公設辯護人所
    稱並無證據可證被告與系爭0000000000號行動電話有何牽連等語，尚
    不足憑。況販毒之人或購買毒品之人，常因避免查緝，同時有多支電話使用，此
    由本院上網查詢被告使用行動電話之記錄，單就台灣大哥大股份有限公司之使用
    情形以觀，被告曾有0000000000號、0000000000號、00
    00000000號、0000000000號、0000000000號、0
    000000000號、0000000000號、0000000000號、
    0000000000號行動電話之申辦記錄（見卷附台灣大哥大電信資訊連結
    作業系統表）即知被告使用行動電話之情形複雜，應係為躲避追蹤使然，是其以
    他人名義之行動電話作為連絡工具亦屬可能，故不能以0000000000號
    行動電話被告非申請名義人即認被告不可能以該支電話連絡販毒。
三、又按，人與人之間因彼此有重大怨隙而故意虛詞誣陷他方者，固有其可能性存在
    ，然因彼此感情不佳或有怨隙甚至毫無關連而願意據實供明他方之不法情事，不
    願為其包庇者，亦屬常見，是仍應調查各種客觀情況並依經驗法則及論理法則以
    查明證人所為利或不利於被告之證詞是否真實可信而資判斷被告之涉案情節，尚
    難單單僅以證人證詞有所出入即遽行否定其證詞之真實性。本案被告非法販賣安
    非他命之事實雖僅有證人己○○一人在警、偵訊及本院庭訊時之指證為其證據，
    惟查目前社會上非法販賣安非他命犯罪之型態不一，有所謂大盤、中盤或小盤販
    賣者，亦有吸食者彼此之間偶而互供有無之零星交易者，在屬前者之情形，經深
    入查證，如機會掌握得宜，或許可查獲與非法販賣安非他命有關之販賣工具（諸
    如電子秤、帳冊、分裝袋等物）或多數知情或購買者等證人之證詞，以作為法院
    判決認定之依據，然在後者之情形（即偶發性零星交易），因該種吸食者間偶發
    性零星交易在性質上本無須使用任何販賣工具，亦無須記載帳冊，且其交易時間
    短暫，交易方法簡單隱密，交易對象單純，次數僅有一次，未必有他人知悉其事
    ，在被告堅不承認其犯行之情況下，茍非警方事先獲知情報而埋伏於交易現場當
    場查獲，否則往往僅能在事後依據購買者之供出來源作為認定事實之主要依據，
    法院縱再作深入之調查，基於該種犯罪之性質所侷限，亦無從查得其他直接明顯
    之關連性證據以為佐證，而導致有效之調查途徑在客觀上已告窮盡。本件被告涉
    嫌非法販賣安非他命予己○○之犯罪型態即屬此類小盤交易之標準型態，法院固
    不應僅憑購買者片面之指證，不查明是否與事實相符即遽行據以認定被告之非法
    販賣安非他命犯行，然購買者之指證在證據法則上亦屬人證之一種，與被告之自
    白不得作為認定事實唯一證據之情形不同，茍其指證並無矛盾瑕疵，亦未違背經
    驗法則與論理法則，亦不應僅因無法查得其他直接佐證，即對購買者所為對被告
    不利之指證，全然棄置不採，而遽為被告有利之認定，因此，法院為判斷購買者
    即證人所為之購買來源證述是否真實可信，仍應進一步詳查購買者即證人與被告
    之關係、彼此交往之背景、有無恩怨糾葛，確認證人無懷怨誣陷被告之可能後，
    再觀察被告是否有沾染安非他命之惡習及其與安非他命接觸之程度，以及證人所
    述其向被告購買安非他命之時間、地點、價額、次數及數量是否明確，前後是否
    相符，有無重大矛盾或瑕疵，如輕微出入尚無大礙，惟應敘明原委，其所為不利
    於被告指證之語意是否堅決，態度是否肯定，有無猶疑反覆，其指證購買安非他
    命情節是否合於經驗法則（即常情）及論理法則（即常理），被告否認之態度以
    及所為各項辯解及其聲請調查之證據是否可推翻證人對其不利之指證而採為其有
    利之認定依據等各項相關情況，以作為認定被告是否犯罪之依據。經查本件被告
    確有於事實欄所載之時、地，非法販賣安非他命一次予證人己○○吸用而圖利之
    事實，不僅證人己○○於警、偵訊中指述明確無訛，於本院庭訊時經交互詰問結
    果，亦一再肯定確實有向被告購買毒品，並以自己之0000000000號行
    動電話與被告之二支行動電話0000000000號及0000000000
    號連絡購毒毫無疑問，0000000000號電話是丁○○之女朋友的電話，
    有打該二支電話與被告連絡，不認識「萬章」或「旺章」之人，也非向「萬章」
    或「旺章」之人買毒品等情；其供詞堅定不移。又雖己○○就其究竟曾向被告購
    買過多少次毒品，於警、偵訊時一致供稱：「僅購買過一次安非他命及購買一次
    海洛因，而後者就是被當場查獲那次」等語；而於本院庭訊時則稱：「前後共向
    被告購買過毒品四、五次，海洛因一次一千元，安非他命有時附送，有時購買，
    以前不想講出太多」等語；其就購買次數及價格供詞前後不一；然其證詞既經本
    院依上述證據認定法則逐步分析判斷，又經檢辯雙方一再攻防反覆斟酌，確認被
    告確有前述非法販賣安非他命予證人己○○之事實無訛。至於購買之次數及金額
    ，觀諸證人己○○上開陳述雖有出入，然本院認，關於購買次數及價格部分，應
    從有利被告之認定，況證人於警、偵訊時供稱價格為五百元，以警、偵訊時距離
    案發時間較近，記憶應較清楚，因此以警訊所稱購買一次五百元較為可採，本院
    即以證人己○○於警、偵訊中所述交易一次五百元為據，並依其交易之價格計算
    被告販毒所得為五百元。
四、查被告既不承認其有前開非法販賣安非他命之事實，本院自無從查得其販入上開
    安非他命一小包之真正價格及其轉賣之具體利潤，然被告與證人己○○非至親好
    友，而毒品係價格昂貴之違禁物，購買不易，且政府懸為禁令嚴加取締，刑責甚
    重，苟無牟利之意圖，衡情被告應無甘冒被取締判處重刑之危險，而以購買毒品
    之原價甚至虧本轉售予證人己○○之可能。基上說明，堪認本件被告販入安非他
    命之價格必較販出之價格為低而有從中賺取差額利潤圖利之事實，此應屬合理且
    合於經驗法則之認定，絕非憑空所作之臆測。綜上所述，被告前揭意圖營利而非
    法販賣安非他命予己○○之犯行堪以認定。
五、又被告為警查獲時當場查獲之毒品，分經法務部調查局以及高雄醫學大學附設中
    和紀念醫院鑑驗結果，確認分別為第一級毒品海洛因以及第二級毒品安非他命無
    訛《前者淨重○點○五公克（包裝重○點一九公克）；後者驗後毛重三六點三公
    克（驗前毛重三六點四公克）》，此有法務部調查局編號000000000號
    鑑定通知書及高雄醫學大學附設中和紀念醫院管藥認可字第○○五號檢驗報告各
    一紙在卷可參。綜上所述，本件被告販賣安非他命與己○○之事證已臻明確，被
    告所辯各節，顯係事後卸責之詞，無足採信，其犯行洵堪認定。
六、查安非他命係第二級毒品，毒品危害防制條例第二條第二項第二款定有明文，核
    被告所為，係犯毒品危害防制條例第四條第二項之販賣第二級毒品罪。被告販賣
    毒品前持有毒品之低度行為，應為其後販賣毒品之高度行為所吸收，不另論罪。
    又被告曾因違反麻醉藥品管理條例等案件，經台灣台南地方法院及台灣高雄地方
    法院分別判處有期徒刑七月及有期徒刑三年一月確定，二案接續執行，於八十七
    年五月假釋期滿未經撤銷假釋視為執行完畢，有臺灣高等法院被告全國前案紀錄
    表一份在卷可考，五年之內再犯有期徒刑以上刑之本罪，為累犯，然販賣第二級
    毒品之法定刑為無期徒刑或七年以上有期徒刑，得併科新臺幣七百萬元以下罰金
    ，而法定刑為無期徒刑部分依法不得再行加重。又本件被告雖僅販賣與熟識之友
    人己○○毒品一次，價格五百元，獲利不多，然審酌被告犯後猶否認犯行，態度
    不佳，未有悔意，且素行不佳，有臺灣高等法院被告全國前案紀錄表在卷，其販
    賣毒品殘害他人健康重大，及其圖利而犯罪之動機、目的、販賣之時間、次數、
    個人之智識、品性、犯後態度等一切情狀，爰量處有期徒刑七年四月，且依其犯
    罪性質，並有褫奪公權之必要，併予宣告被告褫奪公權五年，以資警懲。再者，
    毒品危害防制條例第十八條第一項前段規定「查獲之毒品及專供製造或施用毒品
    之器具，不問屬於犯人與否，均沒收銷毀之」。乃刑法第三十八條第一項第一款
    之特別規定；所稱「查獲」之煙毒或毒品，係指經有罪判決書事實欄認定與被告
    「犯罪事實」有關之毒品而言之毒品，不以經當場搜索扣押者為必要，倘未能證
    明業已滅失，即應依上揭特別規定，諭知沒收並銷燬（最高法院九十年度台上字
  第五二一○號、九十一年度台上字第四○七六號判決參照）。本件被告持有系爭
    扣案毒品亦涉嫌施用毒品罪而經台灣高雄地方法院檢察署檢察官提起公訴（九十
    年度毒偵字第五一五七號），然因與同署九十年度毒偵字第四二二九號之起訴事
    實屬於連續犯之同一事實，經台灣高雄地方法院乃以曾經判決確定為由諭知被告
    該施用毒品案免訴（見該院九十一年度訴字字二二○八號），扣案物並未經諭知
    沒收銷毀處理，然本院既認定扣案毒品、夾鏈袋、塑膠鏟子等物既與被告販毒予
    己○○無關（販與己○○之該包安非他命已據己○○供述施用完畢已不存在），
    查扣案毒品海洛因（淨重零點零五公克）、安非他命（驗後毛重三十六點三公克
    ）分係第一、二級毒品，自應於被告施用毒品案中宣告沒收銷毀或由公訴人另行
    聲請法院宣告沒收銷毀，本院自無須於本件販毒案中宣告沒收銷毀。另被告使用
    其所有之行動電話0000000000號供連絡販毒所用；故扣案之0000
    000000號ＩＣ晶片卡一張、未扣案之行動電話機具一只（因ＩＣ晶片必須
    藉由行動電話機具始能發射通話使用）以及未扣案之販毒所得五百元，爰依同條
    例第十九條第一項之規定宣告沒收；如全部或一部不能沒收時，行動電話部分追
    徵其價額或以其財產抵償之，新臺幣五百元部以其財產抵償之，另行動電話00
    00000000號係丙○○所申辦，非被告所有，爰不加以宣告沒收。
乙、無罪部份：
一、公訴意旨略以：被告丁○○意圖營利，於不詳時間，自不詳人士處販入第一級毒
    品海洛因後，於民國九十年十一月八日下午三時許，在高雄市○○區○○路與鳳
    池街口處，經警查獲其持有海洛因一包（毛重零點二四公克）、安非他命一包（
    毛重三十六點五公克）、塑膠鏟子一支、夾鏈袋五十四個等物時，恰好證人己○○以其所使用之0000000000號行動電話與被告聯絡，欲購買第一級毒
    品海洛，為警員所接聽並代為允諾，佯約己○○在高雄市小港區○○○路加油站
    附近會面交貨，同日下午五時許，己○○依約前來購買毒品時經當場查獲，並扣
    得丁○○所有之上開毒品海洛因、安非他命、塑膠鏟子、夾鏈袋、以及行動電話
    ＩＣ晶片卡二張，因認被告涉犯毒品危害防制條例第四條第一項、第五項之販賣
    第一級毒品海洛因未遂罪嫌一案。
二、按犯罪事實應依證據認定之，無證據不得推定其犯罪事實；又不能證明被告犯罪
    者，應為無罪判決之諭知，刑事訴訟法第一百五十四條、第三百零一條第一項分
    別定有明文。次按刑事訴訟法上所謂認定犯罪事實之證據，係指足以認定被告確
    有犯罪行為之積極證據而言，如未能發現相當證據或證據不足以證明，自不能以
    推測或擬制之方法，以為裁判基礎（最高法院二十九年上字第三一○五號判例及
    四十年台上字第八十六號判例參照）；又認定犯罪事實，所憑之證據，雖不以直
    接證據為限，間接證據亦包括在內，然無論直接或間接證據，其為訴訟上之證明
    ，須於通常一般之人均不致於有所懷疑，而得確信其為真實之程度者，始得據為
    有罪之認定，倘其證明尚未達到此一程度，而有合理性懷疑之存在時，即無從為
    有罪之認定（最高法院七十六年台上字第四九八六號判例參照）。
三、公訴人認被告涉犯上開罪嫌，係以證人己○○及警員戊○○之證述，及第一級毒
    品海洛因一包、塑膠鏟子一支、夾鏈袋五十四個、ＩＣ晶片卡二張等物扣案為論
    罪依據。訊之被告丁○○堅決否認有何販賣第一級毒品海洛因之犯行，辯稱：我
    沒有賣海洛因給己○○，扣案的海洛因是我自己要施用的，電話是警察接到的，
    是警察約己○○外出再帶我出門，我從頭到尾都不知己○○打電話來之目的為何
    ，更沒賣過海洛因毒品給任何人等語。
四、經查，被告為警查獲時，固自其身上起出海洛因一包、夾鏈袋等物，而該海洛因
    經檢驗結果，呈海洛因毒品陽性反應一事，有該法務部調查局檢驗報告單一紙附
    卷可按固然無疑。然查獲之數量僅有一包，且淨重僅○點○五公克，是該扣案之
    海洛因自不足以證明係供被告販賣所用，當然不得以該扣案之海洛因作為被告販
    賣海洛因之論據。且本案係警員接聽電話後設計誘出己○○以便取得證人己○○
    欲向被告購買毒品之證據，然被告與證人己○○間並無達成任何買賣之合意，全
    係承辦警員佯稱係被告之朋友居於出賣人之地位代為允諾而操控此一買賣；此為
    證人戊○○警員證述無訛，而行為人如原即具有販賣營利之犯罪決意，雖係遭警
    設計致事實上不能真正完成賣出時，因行為人原即有販賣毒品之意思，客觀上其
    事先又已販入毒品並著手於販賣之行為，固然足可成立販賣未遂罪，然若查無行
    為人自始即有販賣毒品營利之犯罪決意及事證，縱調查犯罪之人引誘旁人向被告
    購買毒品，然行為人仍無起意販賣之事實，僅係單純持有毒品而已尚難認買者與
    賣者雙方就買賣毒品之契約有何價金及標的物之合意。綜上所述，證人己○○於
    警、偵訊及本院審訊時之陳述，以及扣案之少許毒品海洛因，均無法證明被告確
    有販賣海洛因之犯行，公訴人資為論罪之證據，在訴訟上之證明，尚未達到通常
    一般之人均不致於有所懷疑，而得確信其為真實之程度，既有合理性懷疑之存在
    ，即無從為有罪之認定。此外，復查無其他積極證據足認被告有何販賣海洛因之
    犯行，既不能證明被告犯罪，爰為無罪判決之諭知。
據上論斷，應依刑事訴訟法第二百九十九條第一項前段，第三百零一條第一項、毒品
危害防制條例第四條第二項、第十九條第一項，刑法第十一條、第四十七條、第三十
七條第二項，判決如主文。
本案經檢察官何克昌到庭執行職務。
中      華      民      國     九十二     年     一     月    二十二    日
                                      臺灣屏東地方法院刑事第四庭
                                          法  官   簡志瑩
右正本證明與原本無異。
如不服本判決應於收受本判決後送達後十日內向本院提出上訴書狀，其未敘述上訴理
由者，並得於提起上訴後十日內向本院補提理由書狀（均須按他造當事人之人數附繕
本 ）「切勿逕送上級法院」
  書記官   林鴻仁
中      華      民      國     九十二     年     一     月    二十二    日
附錄本案論罪科刑法條：
毒品危害防制條例第四條第二項
製造、運輸、販賣第二級毒品者，處無期徒刑或七年以上有期徒刑，得併
科新台幣七百萬元以下罰金。
毒品危害防制條例第十九條第一項
犯第四條至第九條、第十二條、第十三條或第十四條第一項、第二項之罪
者，其供犯罪所用或因犯罪所得之財物，均沒收之，如全部或一部不能沒
收時，追徵其價額或以其財產抵償之。


司法院資訊處製作；財團法人民間司法改革基金會備份。
